【裁判字號】    89,易,2366
【裁判日期】    891117
【裁判案由】    台灣地區與大陸地區人民關係條例等
【裁判全文】
臺灣臺北地方法院刑事判決              八十九年度易字第二三六六號
    公  訴  人  臺灣臺北地方法院檢察署檢察官
    被      告  甲○○
右列被告因台灣地區與大陸地區人民關係條例等案件，經檢察官提起公訴（八十九年
度偵字第一七一九七號），本院判決如左：
    主      文
甲○○違反不得僱用大陸地區人民在台灣地區從事未經許可之工作，處罰金新台幣陸
萬元，如易服勞役以新台幣玖佰元即銀元參佰元折算壹日。
    事      實
一、甲○○係位於台北市○○路○段九十六號原味池上便當店負責人，明知羅建云係
    來台探親之大陸地區人民，非經許可，不得在台灣地區工作，竟擅於八十九年八
    月十六日、十八日，以不詳之薪資，僱用羅建云在該便當店從事洗菜、盛飯等工
    作。於八十九年八月二十五日十九時三十分許，當羅建云在上址廚房洗冬瓜時為
    警當場查獲。
二、案經台北市政府警察局大同分局移送台灣台北地方法院檢察署檢察官偵查起訴。
    理      由
一、訊據被告甲○○矢口否認有僱用羅建云之行為，辯稱：為警查獲當日，羅建云至
    店內與伊及其他員工聊天，伊留羅建云吃晚餐，羅建云自願至廚房幫忙洗冬瓜云
    云。經查，羅建云係於八十九年八月二十五日（即為警查獲當日）十一時至被告
    所經營之原味池上便當店，此為被告於偵查中所供承在卷，苟係純聊天，以便當
    店之忙碌情況，焉可能留羅建云聊天至十九時許？又苟羅建云僅至店內聊天，豈
    能對店內之陳設佈置暸若指間，況證人楊健銘於警訊及偵查中均證稱：其於八十
    九年八月十六日十八時許、同年月十八日十九時許至原味池上便當店購買便當時
    ，均發現店裡有一名年約五十歲有大陸腔調之女子等語，於警訊中並指認羅建云
    照片，供稱即係該女子無訛，核與羅建云於警訊中坦承於該二日有至原味池上便
    當店之供述相符，而被告之員工即證人徐美珠於偵查中亦證稱：在該便當店有看
    過羅建云二、三次等情，但被告卻供稱：羅建云僅於為警查獲當日至原味池上便
    當店，且對羅建云為何於廚房中洗冬瓜乙節，前後供述不一，時而供稱：店裡外
    送便當人手不足，我請羅建云於廚房內幫忙熬冬瓜湯，時卻供稱：禮貌上請他吃
    飯，洗冬瓜是他事後告訴我云云，更足證其畏罪心虛供述之不實。所辯顯不足採
    信，事證明確，其犯行堪以認定。
二、被告違反台灣地區與大陸地區人民關係條例第十五條第四款之規定，未經許可，
    僱用大陸地區人民從事工作，所為係犯同條例第八十三條第一項之罪。爰審酌其
    品行、犯罪之動機、目的、手段、所生之危害，暨犯罪後之態度等一切情狀，茲
    量處如主文所示之刑，並諭知易服勞役之折算標準。
據上論斷，應依刑事訴訟法第二百九十九條第一項前段，台灣地區與大陸地區人民關
係條例第八十三條第一項，刑法第十一條前段、第四十二條第二項，罰金罰鍰提高標
準條例第二條，現行法規所定貨幣單位折算新台幣條例第二條，判決如主文。
本案經檢察官王巧玲到庭執行職務
中    華    民    國      八十九      年      十一     月     十七      日
                                      臺灣臺北地方法院刑事第四庭
                                          法  官  侯水深
右正本證明與原本無異。
如不服本判決，應於判決送達後十日內，向本院提出上訴狀。
                                          書記官  陳彥蕖
中    華    民    國      八十九      年      十一     月     十七      日
臺灣地區與大陸地區人民關係條例第十五條
  左列行為不得為之：
  一、使大陸地區人民非法進入臺灣地區。
  二、招攬臺灣地區人民未經許可使之進入大陸地區。
  三、使大陸地區人民從事未經許可或與許可目的不符之活動。
  四、僱用大陸地區人民從事未經許可或與許可範圍不符之工作。
  五、居間介紹他人為前款之行為。
台灣地區與大陸地區人民關係條例第八十三條
違反第十五條第四款或第五款規定者，處一年以下有期徒刑、拘役或科或併科新台
幣三十萬元以下罰金。


司法院資訊處製作；財團法人民間司法改革基金會備份。
